Minutes et répertoires du notaire René SAINXOT, 18 août 1584 - 1604 (étude XXIII)
Archives nationales
- Minutes de René SAINXOT, 1584 - janvier 1605; MC/ET/XXIII/206 - MC/ET/XXIII/230
  - Minutes. 1600, MC/ET/XXIII/218; registre
    - § Mariage de Thomas LEGENDRE, maître maçon et architecte à Paris, demeurant rue Saint-Martin, paroisse Saint-Laurent, assisté d'Etienne PICARD, son gendre, mercier au Palais, demeurant en lad. maison du Petit Renard, et de Françoise GARDET, veuve de Nicolas FROMENTIN, demeurant rue de la Harpe, enseigne du Petit renard, assistée de Michel FOUQUET, maître menuisier à Paris, son cousin, demeurant en la ville Saint-Marcel, rue Mouffetard., 8 juillet 1600; MC/ET/XXIII/218; fol. IIII/C/XXXIIII
      contrat de mariage; Gardet, Françoise
    - § Transaction par Jacques de LA SALLE, écuyer du duc de NEMOURS, en son nom et comme procureur de Anne d'EST, duchesse de GENEVOIS, de NEMOURS et de CHARTRES, et François de VERRIERE, écuyer, pour les droits féodaux revenant à Anne d'EST sur la terre et seigneurie de Flaix en Brie (A la suite, même date, ratification d'Anne d'EST), 8 juillet 1600; MC/ET/XXIII/218; fol. IIII/C/XLII
      accord; Est (Anne d')
    - § Transport de rente par Claude de CAMBRAY, maître apothicaire, épicier, bourgeois de Paris, demeurant rue et paroisse Saint-André-des-Arts, à Thierry SEVIN, conseiller du Roi en sa cour de Parlement et requêtes du Palais., 21 juillet 1600; MC/ET/XXIII/218; fol. IIII/C/LXII
      Cambray, Claude de
    - § Transport par Guillaume Barberon, buvetier du parlement, et Jeanne Musnier, sa femme, auparavant veuve de feu Henri Goguier, notaire au Châtelet, tuteur et curateur des enfants mineurs du défunt Goguier et de ladite Musnier, à Gabrielle de Vauldrey, veuve de feu Gaspard de Pinac., 24 juillet 1600; MC/ET/XXIII/218; fol.0464
      Date de création de la notice: 2005
      Barberon, Guillaume; Goguier, Henri; Musnier, Jeanne; Pinac, Gaspard de; Vauldrey, Gabrielle de; notaire
    - § Constitution par Jean de VILLARS, écuyer, sieur de LA BROSSE, y demeurant en Bourbonnais, à Omer TALON, avocat en la cour de Parlement de Paris, demeurant rue de la Harpe; Quittance à Jean de VILLARS., 12 août 1600; MC/ET/XXIII/218; fol. V/C/ et V/C/III
      quittance; Villars, Jean de
    - § Transaction entre Jean LE MAISTRE, avocat en la cour de Parlement et avocat du Roi en l'élection et grenier à sel de TONNERRE y demeurant, actuellement à Paris, se faisant fort de Paul LE MAISTRE, conseiller, médecin et professeur du Roi en la faculté de Médecine de l'Université de Paris, et de Pierre LE MAISTRE, greffier au bailliage et comté de TONNERRE d'une part, et de Rodolphe LE MAISTRE, aussi médecin ordinaire du Roi, demeurant à TONNERRE, à présent à Paris, logé rue de la Harpe, d'autre part, frères, comme héritiers d'Etiennette LE WYR leur mère., 13 août 1600; MC/ET/XXIII/218; fol. V/C/VIII
    - § Promesse par Thomas AMERY, garçon maçon, âgé de 21 ans, demeurant au logis de Jean CHAPPELLIER, faubourg Saint-Victor, à Guilielme de VARICQ, gentilhomme flamand, surintendant général de la nouvelle invention et manufacture de tuiles, demeurant rue du Foin, paroisse Saint-Séverin, de le servir du 1er septembre prochain au 1er octobre 1601, au fait de maçonnerie et invention de la nouvelle fabrication de tuiles, moyennant 16 sols par jour durant les mois de septembre, octobre et novembre prochains, 9 sols en janvier, février, mars et 16 sols les derniers mois., 24 août 1600; MC/ET/XXIII/218; fol. V/C/XXIX
      contrat d'apprentissage; promesse; Amery, Thomas; Varye, Guilielme de; maçon
    - § Promesse par Antoine PERIGOU, maître potier de terre à Paris, demeurant rue Saint-Martin paroisse Saint-Laurent, à Guilielme de VARYC, gentilhomme flamand, surintendant général de la nouvelle manufacture et fabrication de tuiles à Paris, de lui fournir la quantité de 50 voies de terre à potier, bonne, loyale, chaque voie composée de 36 mottes, qu'il mettra sur la terre hors de la fosse, prête à charger, au lieu où il la tire, entre Gentilly et Arcueil, moyennant 40 sols par voie soit au total 33 écus un tiers., 26 août 1600; MC/ET/XXIII/218; fol. V/C/XXXIII
      potier
    - § Titre nouvel de Gilles HOUYS, demeurant au lieu seigneurial de CHANTEMELE, paroisse de Logron, bailliage de Chartres, au nom et comme procureur de Jacques d'ILLIERS, chevalier seigneur de CHANTEMELE et autres lieux, qui est aussi propriétaire de la terre et seigneurie d'OUTELOUP assise en ladite paroisse de Chantemele, envers Paul PETAU, conseiller du Roi., 28 août 1600; MC/ET/XXIII/218; fol. V/C/XXX
      titre nouvel; Logron (Eure-et-Loir)
    - § Quittance de Thomas de BONIGALLE, premier huissier pour le Roi de son Trésor, à Michel LE ROI, maître maçon, demeurant rue de la Boucherie, de 50 écus en déduction de 272 écus à lui dûs par défunt Jacques LE ROY, maître maçon à Paris, père de Michel LE ROI., 1er septembre 1600; MC/ET/XXIII/218; fol. V/C/XXXVIII
      quittance; Le Roi, Michel
    - § Vente par Michel LE ROI,, maître maçon à Paris, demeurant rue de la Boucherie, paroisse Saint-Séverin, avec le consentement de Guillaume LE ROY, marchand mercier à Paris, demeurant sur le Pont Saint-Michel, son cousin et curateur, à Guy d'ELBENE, écuyer, demeurant à Paris, près de l'église Saint-Benoît, d'un arpent et demi de terre à Vaugirard, en 2 pièces, lieu dit Les Tournelles, moyennant 70 écus, et ce en présence d'Absalon MANSART, maître charpentier à Paris, demeurant rue des Bernardins, paroisse Saint-Nicolas-du-Chardonnet, qui ratifie; Transport de rente par Guy d'ELBÈNE à François BRICONNET, sieur de GLATIGNY., 1er septembre 1600; MC/ET/XXIII/218; fol. V/C/XXXIX
      acte de vente; Le Roi, Michel
    - § Mariage de Christophe BARBEROUSSE, bachelier en médecine âgé de 28 ans, fils de Georges BARBEROUSSE, sergent royal, demeurant à Orléans, lui demeurant à Paris rue du Plâtre, paroisse Saint-Séverin, et de Marthe LE GAY, veuve de Richard BOUCHER, marchand, demeurant en ladite rue du Plâtre., 15 septembre 1600; MC/ET/XXIII/218; fol. V/C/LVII
      contrat de mariage; Barberousse, Christophe
    - § Quittance de Nicolas DEMONCELT, apothicaire-épicier, bourgeois de Paris, demeurant rue de la Harpe, et Marie PAJOT, veuve de Nicolas QUINON, marchand drapier, bourgeois de Paris comme héritiers de défunts Guillaume et François PAJOT, à Noël LELONG, serrurier à Meaux, comme détenteur d'une maison rue Dame Alix à Meaux., 27 septembre 1600; MC/ET/XXIII/218; fol. V/C/IIII/XX/XIII
      quittance; Demoncelt, Nicolas
    - § Transaction entre Emmanuel de SAVOIE, marquis de VILLARS, à présent à Paris, logé rue de la Harpe, en la maison du Cheval blanc, et Louis MOURLAY, marchand demeurant à Marseille, à présent logé à Paris, au sujet d'une somme empruntée aud. MOURLAY, devant notaire de Dijon, le 28 février 1588, par Charles de LORRAINE, duc de MAYENNE, et Henrie de SAVOIE, son épouse, pour le mariage de Léonor de MONTPESAT soeur du marquis de VILLARS. (voir aussi f° VII/C/IIII/XX/III), 2 octobre 1600; MC/ET/XXIII/218; fol. V/C/IIII/XX/XIX
      accord; Savoie (Emmanuel de)
    - § Sommation de Nicolas LE SUEUR, domestique de Laurent d'ALBANO, courtier de change et de banque, demeurant rue des Poitevins, et en son nom, à Hiérosme CHIOSSA et Jean-Baptiste CHIOSSA, maîtres de relais aux bureaux de Paris à Lyon, sis près la Place Maubert, au sujet de deux chevaux livrés à Laurent d'ALBANO pour cheminer de relai en relai de la ville de Lyon à celle de Paris dès le lundi 20 septembre dernier; Quittance à Laurent d'ALBANO représentant Jacinto BAYACA, banquier, bourgeois de Paris., 4 octobre 1600; MC/ET/XXIII/218; fol. VI/C/VI
      Albano, Laurent d'
    - § Quittance des Religieux de l'Abbaye de Marmoutiers-lez-Tours, représentés par Frère Louis PICHON, à Charles de ROYE de LA ROCHEFOUCAULD, comte de ROUSSY, absent, représenté par Jean GUIGNARD., 4 octobre 1600; MC/ET/XXIII/218; fol. VI/C/XI
      quittance; La Rochefoucauld (Charles de Roye de)
    - § Transport de rente par Roger [Rogelin] LE NORMANT, maître cordonnier, bourgeois de Paris, au bout du Pont Saint-Michel, et Marie VICQUET, sa femme, à Jean PARADIS, maître barbier-chirurgien, bourgeois de Paris, demeurant rue de la Harpe., 6 octobre 1600; MC/ET/XXIII/218; fol. VI/C/XV
      transport de droits; Paradis, Jean
    - § Procuration en blanc de Louis LE MEAU, clerc du diocèse de Paris, prieur du Prieuré Saint-Blaise de la Cornouilleraie au diocèse de Rouen, vicariat de Pontoise, demeurant à Paris en l'Hôtel de Reims, paroisse Saint-Côme, pour la résignation du prieuré Saint-Blaise en faveur de Pierre BAUDRY, clerc du diocèse de Paris., 7 octobre 1600; MC/ET/XXIII/218; fol. VI/C/XIX
      procuration; Le Meau, Louis
    - § Vente par Claude BOSNY, laboureur demeurant rue Mouffetard à Saint-Marcel, à Guilielme de VARYC [VARICQ], gentilhomme flamand, surintendant de la nouvelle manufacture et fabrication de tuiles à Paris d'un demi quartier de terre à potier sise au terroir de Gentilly, lieu dit le Haubert moyennant 8 écus; Quittance à Guilielme de VARICQ., 10 octobre 1600; MC/ET/XXIII/218; fol. VI/C/XXIII
      acte de vente; marché; potier
    - § Bail par Isaac FERRE, maître tapissier à Paris, demeurant rue Saint-Honoré, Image Saint-Nicolas, paroisse Saint-Eustache, pour tout le temps que le désirera le preneur, à Martin MARTINEAU, conseiller, notaire, secrétaire du Roi, demeurant rue Hautefeuille, de différentes pièces de TAPISSERIES et meubles provenant de la succession du duc de MONTPENSIER et vendus à l'encan à la requête de Mademoiselle de LONGUEIL, créancière, ce bail moyennant 30 écus de loyer par mois., 12 octobre 1600; MC/ET/XXIII/218; fol. VI/C/XXI
      bail
    - § Accord et compte final entre Jacques de SARODO, gentilhomme verrier et maître des verriers de la VERRERIE sise à Saint-Germain-des-Prés, hors la porte Saint-Michel, Vincent de SARODO, son frère, aussi gentilhomme et maître des verriers de la verrerie de Nevers, d'une part, Bernardin, Manfin, Paul, Marc Aurelio de SARODO gentilshommes verriers travaillant en ces verreries, d'autre part, les uns demeurant en la verrerie de Paris sise à Saint-Germain-des-Prés hors la porte Saint-Michel, les autres en la verrerie de Nevers; Reconnaissance par les mêmes., 13 octobre 1600; MC/ET/XXIII/218; fol. VI/C/XXXIII
      accord; Sarodo, Jacques de; Sarodo, Vincent de; Sarodo, Bernardin de; Sarodo, Manfin de; Sarodo, Paul de; Sarodo, Marc de; Sarodo, Aurelio de
    - § Reconnaissance par Jacques et Vincent de SARODO, gentilshommes verriers, frères, travaillant, l'un en la Verrerie de Saint-Germain-des-Prés lez Paris, l'autre en celle de Nevers, à Jacinto BAYACA, banquier, bourgeois de Paris, demeurant rue Gît-le-Coeur, paroisse Saint-André-des-Arts, absent, représenté par Laurent d'ALBANO (courtier de change et banque) bourgeois de Paris, d'une lettre de crédit de 1000 écus, émise à leur profit par Ottavio RUSCA en la ville de Valence en Espagne., 14 octobre 1600; MC/ET/XXIII/218; fol. VI/C/XXXIX
      reconnaissance; Bayaca, Jacinthe
    - § Service de Nicolas FELIX, compagnon tuilier en la verrerie de Saint-Germain-des-Prés, demeurant à Challeau près de Paris, avec Rémy PICHON, travaillant aux mines du Roi, absent, pour travailler à la tuilerie de Saint-Germain-des-Près à Paris, moyennant l écu 40 sols par semaine, du 15 mars à la Saint-Denis prochains, et 5 écus une fois payés que Nicolas FELIX reconnaît avoir reçus de Guilielme de VARYC [VARICQ], surintendant général de la verrerie de Saint-Germain-des-Prés; en présence de Guillaume MARTIN, mouleur de tuiles demeurant à Chaillot., 16 octobre 1600; MC/ET/XXIII/218; fol. VI/C/XLV
      Felix, Nicolas
    - § Accord entre Jean TAVERNIER, prêtre, et Rémi de SAINT-CLEMENT, conseiller et aumônier du Roi, prêtre et curé de l'Eglise Notre-Dame de JANVRY, demeurant rue de la Harpe à Paris, pour assurer le vicariat de la cure de l'Eglise Notre-Dame de JANVRY., 19 octobre 1600; MC/ET/XXIII/218; fol. VI/C/LX v°
      accord; Janvry (Eglise Notre-Dame de)
    - § Bail par Martin MIREBEAU, commis au greffe de la cour de Parlement, Etienne JAHU, clerc au Palais, demeurant rue de la VIEILLE-BOUCLERIE pour 4 ans, à Jacques DOULCEUR, marchand libraire demeurant rue de la VIEILLE-BOUCLERIE d'une boutique et dépendances de la maison des bailleurs, moyennant 58 écus de loyer annuel., 26 octobre 1600; MC/ET/XXIII/218; fol. VI/C/LXXV
    - § Bail par Martin MIREBEAU, commis au greffe de la cour de Parlement, se faisant fort de Marguerite JAHU, sa femme, Etienne JAHU, praticien au Palais, se faisant fort de Jean JAHU, son frère, pour 6 ans, à Antoine GARNIER, laboureur demeurant à Arcueil, de la maison sise vis-à-vis de l'église d'ARCUEIL, enseigne Le Château de Saintonge, plus des terres labourables, moyennant 20 écus par an et la culture., 27 octobre 1600; MC/ET/XXIII/218; fol. VI/C/LXXVII
      bail; Arcueil (Val-de-Marne)
    - § Bail par Martin MIREBEAU, commis au greffe de la cour de Parlement, Etienne JAHU, clerc au Palais, pour 6 ans, à René LAGNEAU, maître fourbisseur, demeurant sur le Pont Saint-Michel, de la Maison à l'enseigne de la Licorne, PONT SAINT MICHEL, moyennant 50 écus de loyer annuel., 27 octobre 1600; MC/ET/XXIII/218; fol. VI/C/LXXV
    - § Bail par Martin MIREBEAU, commis au greffe de la cour de Parlement, Etienne JAHU, praticien au Palais, pour 6 ans, à Marin DEBART, maître boulanger demeurant en la rue de la HUCHETTE, de la maison où pend pour enseigne le Soufflet, rue de la HUCHETTE, moyennant 44 écus de loyer annuel., 27 octobre 1600; MC/ET/XXIII/218; fol. VI/C/LXXIX
      bail; Huchette (rue de la)
    - § Procuration de George de HAUMIER, écuyer, seigneur de SAINT-GEORGES, pays de Danemark, demeurant à Paris, rue de la Harpe, en la maison de l'Arbalète, à Nicolas de HAUMIER, son frère, en présence de plusieurs Danois., 3 novembre 1600; MC/ET/XXIII/218; fol. VI/C/IIII/XX/III
      procuration
    - § Promesse par Jacques HAHA, maître charpentier de la grande cognée, rue de la Harpe, à Jean DUCHESNE, maître tailleur d'habits bourgeois de Paris, de faire différents travaux de charpenterie à la maison où led. DUCHESNE demeure, rue de la Harpe, moyennant 30 écus. (A la suite: 17 décembre 1600 et 12 mai 1601, 2 quittances), 17 novembre 1600; MC/ET/XXIII/218; fol. VII/C/XIII
      quittance; Haha, Jacques
    - § Mise en apprentissage par Robert PANIER, maître peintre, demeurant à Paris en la Vallée de Misère, paroisse Saint-Germain-l'Auxerrois, comme étant fondé de procuration d'Hélène MARRONNIER, veuve de Jean LEMAIRE, maître tailleur d'habits, demeurant à Amiens, (devant notaires royaux d'Amiens du 20 novembre dernier), de Nicolas LEMAIRE chez Jean MOREE, maître tailleur d'habits à Paris., 1er décembre 1600; MC/ET/XXIII/218; fol. VII/C/XXIX
      procuration; contrat d'apprentissage; Panier, Robert
    - § Vente d'héritages par Jacques LE ROY, marchand libraire rue Saint-Jean-de-Latran, paroisse Saint-Benoît, à cause de Marie RAVOT, sa femme, fille et héritière de défunts Benoît RAVOT et Louise RABACHE., 9 décembre 1600; MC/ET/XXIII/218; fol. VII/C/LII
      acte de vente; Le Roy, Jacques
    - § Mariage de Guillaume PAJOT, marchand de bois à Paris demeurant rue des Lions fils de Jean PAJOT, marchand de bois, bourgeois de Paris, et de Catherine SANBUHE, demeurant rue de la Cerisaie, et d'Anne de LA MOTTE, fille de François de LA MOTTE, maître joueur d'instrument à Paris, actuellement à Moulins en Bourbonnais, et de défunte Denise MOREL, assistée de Jacques MOREL, son grand-père, marchand bourgeois de Paris, demeurant Place aux Veaux. Parmi les témoins pour Guillaume PAJOT: Pierre CHAMBIGES, juré du Roi en maçonnerie, grand-oncle maternel, Pierre GUILLAIN, maître des oeuvres de maçonnerie en la ville de Paris, cousin maternel; Jean DAUMONT, maître tapissier à Paris, grand'oncle maternel, Germain PHILIPPES, maître charpentier à Paris, gendre dudit MOREL., 13 décembre 1600; MC/ET/XXIII/218; fol. VII/C/LIX
      contrat de mariage; Pajot, Guillaume
    - § Marché de tapisserie entre François ROUSSELET, conseiller du Roi et contrôleur général des Réparations et fortifications de Picardie et Ile de France, demeurant à Paris rue de l'Hirondelle, et François BREUL, tapissier natif d'Aubusson, et Ysabeau ALLISON, sa femme, demeurant à Corbeil, que François ROUSSELET logera et nourrira en sa maison rue de l'Hirondelle à Paris tout le temps qu'il lui fera 8 pièces de tapisserie de haute lisse suivant un devis et dessin, et moyennant 2 écus par mois., 16 décembre 1600; MC/ET/XXIII/218; fol. III/C/LXIX
      devis; marché; Rousselet, François
    - Vente d'un quartier de terre à poterie à Guillaume de Varyc, gentilhomme flamand, surintendant général de la nouvelle manufacture et fabrication de tuiles., 10 octobre 1610; MC/ET/XXIII/218; fol. VI/C/XXIII
      acte de vente; Varic, Guillaume
  - Minutes. 1601, MC/ET/XXIII/219; registre
    - § Plusieurs actes de Louis de CREVANT, seigneur, vicomte de BRIGUEIL, capitaine de 50 hommes d'armes des ordonnances du Roi, à présent à Paris, logé en la maison du Cheval blanc rue de la Harpe, et Jacqueline d'HUMIERES, sa femme., 1601; MC/ET/XXIII/219
      Crevant, Louis de
    - § Apprentissage de Pierre LESPINE, fils de défunt Guillaume LESPINE, cordonnier, pour 3 ans chez Jean PETROT, maître menuisier rue Vieille-Bouclerie [Boucherie], paroisse Saint-Séverin, avec lequel il demeure, et sans aucun argent payé de part et d'autre., 3 janvier 1601; MC/ET/XXIII/219; fol. II
      contrat d'apprentissage; Lespine, Pierre; Lespine, Guillaume; Petrot, Jean
    - § Mise en apprentissage par Martin DAGRON, officier ordinaire de l'artillerie du Roi, demeurant rue et paroisse Saint-Germain-l'Auxerrois, pour 6 ans, de Charles GARNIER, âgé de 16 ans, fils de défunt Pierre GARNIER, chez Richard AUVRY, maître TAPISSIER-COURTEPOINTIER, et Jeanne LE BAS, sa femme, rue de la Vieille-Bouclerie, paroisse Saint-Séverin, sans aucun débours; Transport par Richard AUVRY et autres à Robert MARCELLOT, maître tapissier-courtepointier, de rente appartenant à la succession de défunt Claude AUVRY. et Jeanne LEBAS, sa femme., 4 janvier 1601; MC/ET/XXIII/219; fol. II v°
      contrat d'apprentissage
    - § Vente par Christin LE CONTE, contrôleur triennal des aides et tailles élu en l'élection de Paris, à Robert de LOUVEIGNY, secrétaire de la Chambre du Roi, de l'OFFICE de CONTRÔLEUR TRIENNAL des AIDES et TAILLES en l'élection de Paris, moyennant 1100 écus soleil., 5 janvier 1601; MC/ET/XXIII/219; fol. IIII
    - § Bail par Balthasard GRANGIER, conseiller et aumônier ordinaire du Roi, abbé de Saint-Barthélemy, chanoine de l'église de Paris et Prieur du Prieuré de la Madeleine de JARDY, demeurant au cloître de l'Eglise de Paris, pour 6 ans, à Madeleine LADVOCAT, veuve de Nicolas JOSSET, demeurant en la ferme et métairie du Prieuré de la Madeleine de JARDY, de lad. ferme et dépendances, moyennant des redevances; Procuration de Balthasard GRANGIER; Constitution par Balthasard GRANGIER., 12 janvier 1601; MC/ET/XXIII/219; fol. VI
      bail; Jardy (Prieuré de la Madeleine de)
    - § Renonciation par Hector POUPIER, maître serrurier, et Marie NAUDÉ, sa femme, demeurant rue de la Parcheminerie, à la succession de défunts Pierre ANGOULIN et Hélène COCQUIGUYON, aïeux de Marie NAUDÉ, en présence de Pierre ANGOULIEN, vigneron à Longjumeau., 13 janvier 1601; MC/ET/XXIII/219; fol. XIII
      Naudé, Marie
    - § Transport par Richard AUVRY, maître tapissier-courtepointier à Paris et autres, à Robert MARCELLOT, maître tapissier-courtepointier, bourgeois de Paris, demeurant rue Saint-Honoré, d'une rente ayant appartenu à défunt Claude AUVRY., 15 janvier 1601; MC/ET/XXIII/219; fol. XIIII
      transport de droits; Marcellot, Robert
    - § Mariage de Jean POTEAU, marchand fripier à Paris, demeurant rue Saint-Etienne-des-Grès, et de Germaine BLARU, fille de défunts Jean BLARU, maître orfèvre à Paris, et Marie FIDELIN, demeurant en la maison de la Herse dorée, rue du Four à Saint-Germain-des-Prés. Parmi les témoins: Marie BLARU, soeur de Germaine BLARU., 24 janvier 1601; MC/ET/XXIII/219; fol. XLII
      contrat de mariage; Blaru, Germaine
    - § Constitution par Edmée Robert, femme et procuratrice de Jean de Villiers, chevalier, conseiller du roi, grand maître enquêteur et général réformateur des Eaux et Forêts de France, bailli et capitaine du Château de Gien, à présent logée en la maison de l'Image Notre-Dame, rue de la Harpe, à François Bergeon, notaire au Châtelet, demeurant rue Barre-du-Bec, de 33 écus 1/3 de rente, moyennant 419 écus., 25 janvier 1601; MC/ET/XXIII/219; fol.0046
      constitution de rente; Barre-du-Bec (rue); Bergeon, François; Robert, Edmée; Villiers, Jean de; magistrat; administrateur; notaire
    - § Compte par la soeur Jeanne SOUVOYE, religieuse professe en l'abbaye Notre-Dame de la Royale dite de Maubuisson, prieure de l'Hôpital et maladrerie d'ASSY en Multien, et Jean PHILIPPE, procureur en Parlement, chez lequel elle demeure afin d'obtenir mainlevée de l'Hôpital et maladrerie d'ASSY en Multien par les commissaires du Clergé de France, des dépenses de nourriture et logement., 25 janvier 1601; MC/ET/XXIII/219; fol. XLVIII
      compte; Acy-en-Multien (Oise)
    - § Mariage de Pierre SUCAT, bourgeois de Paris, demeurant rue de la Harpe, paroisse Saint-Séverin [paroisse Saint-Benoît], et de Tiennette de MARGOT, veuve de Philippe BERANGER, maître menuisier à Tours, demeurant rue de la Harpe, paroisse Saint-Benoît; en présence de Nicolas BERANGER, son fils, menuisier demeurant à Paris dans le Collège Mignon, de Simon BLANGY, maître menuisier demeurant rue des Boucheries à Saint-Germain-des-Prés, ami., 6 février 1601; MC/ET/XXIII/219; fol. LXXIIII
      contrat de mariage; Sucat, Pierre
    - § Donation par Jean DU TILLET, conseiller, protonotaire et secrétaire du Roi, greffier de sa cour de Parlement, demeurant rue de Buci, paroisse Saint-André-des-Arts, à Claude GALLARD, commis au greffe de ladite cour, demeurant rue de Buci, d'une ferme et terre au terroir d'Annet-sur-Marne., 7 février 1601; MC/ET/XXIII/219; fol. LXXVIII
      donation; Du Tillet, Jean
    - § Constitution de rente par Jean de BOURNEAULX, conseiller et aumônier ordinaire du Roi abbé de Rocheux, chanoine en l'église de Paris, demeurant au cloître de ladite église, à François BRICONNET, sieur de GLATIGNY., 12 février 1601; MC/ET/XXIII/219; fol. IIII/XX/II
      constitution de rente; Bourneaulx, Jean de
    - § Obligation de Antoine POTIER, sieur DU CROISET, homme d'armes de la Compagnie du Prince de CONTI, et Marie de HATESSE, sa femme, demeurant à Cire-lez-Mello, et de Pierre BELOT, notaire au Châtelet de Paris, envers Jacques et Claude BONNOT, frères, sieurs des BOIS et de SAINT-MAUR, demeurant à Paris rue de Jouy, paroisse Saint-Paul, de 400 écus en prêt. (A la suite: 1609, 10 juin, quittance); Indemnité d'Antoine POTIER aud. BELOT., 12 février 1601; MC/ET/XXIII/219; fol. IIII/XX/XV et XVII
      obligation; quittance; Potier, Antoine
    - § Obligation d'Antoine Potier, seigneur du Croiset, homme d'armes de la compagnie du prince de Conti, et Marie de Hatesse, sa femme, demeurant à Cire-lez-Mello et de Pierre Belot, notaire au Châtelet, demeurant rue Saint-Jacques, paroisse Saint-Séverin, envers Jacques et Claude Bonnot, frères, de 400 écus en prêt (le 19 février 1601).- A la suite: quittance (le 10 juin 1609)., 19 février 1601 - 10 juin 1609; MC/ET/XXIII/219; fol.0095
      obligation; quittance; Cires-lès-Mello (Oise); Saint-Jacques (rue); Belot, Pierre (15..-16..); Bonnot, Claude; Bonnot, Jacques; Hatesse, Marie de; Potier, Antoine; notaire; militaire du rang
    - § Indemnité d'Antoine Potier, seigneur du Croiset, homme d'armes de la compagnie du prince de Conti, et Marie de Hatesse, sa femme, demeurant à Cire-lez-Mello, à Pierre Belot, notaire au Châtelet, demeurant rue Saint-Jacques, paroisse Saint-Séverin., 19 février 1601; MC/ET/XXIII/219; fol.0097